# 请教陈版主，存货跌价准备转销数如何确定？

提问人：夜袭寡妇村 时间：2017-02-25 10:20:41
请教陈版主，存货跌价准备转销数如何确定？ 举个例子： 存货名称 存货单位期初数量期初金额收入数量收入金额发出数量发出金额结存数量结存金额 A 吨10.00100.0050.00500.0045.00450.0015.00150.00存货跌价准备期初 20 ，期末余额应为 30 ，那本期存货跌价准备的转销应为多少？计提是多少？是转销 20 ，计提30,？还是直接计提10 ？
另外，发出中，内部在建工程领用和对外销售对跌价转销数的确认是否有影响？

回答人：chenyiwei
由于跌价准备一般在期末进行一次性调整，不会像移动加权平均法那样随时调整加权平均成本，所以一般按照本期发出存货数量占期初结存数量的比例转出期初跌价准备，作为“转出数”或“转销数”。期初余额扣减本期转销数之后，与期末计算的跌价准备应有余额相比较，差额为本期计提数或者转回数。 看你的例子，期初 10 吨，本期发出 45 吨，如果采用先进先出法，则期初的 10 吨结存均已发出，相应地期初跌价准备余额 20 全部转入本期销售成本，相应地本期计提跌价准备为 30 。如果采用加权平均法，则本期发出的 45 吨中有7.5吨是年初结存的，相应地跌价准备转出 15 ，本期计提跌价准备25.